臺灣高等法院民事裁定　　　　　　　　 100年度非抗字第70號
再　抗告人　璞實生物科技股份有限公司
法定代理人　孫崇謹
代　理　人　蔡朝安律師
　　　　　　郭心瑛律師
再抗告人因與相對人姚文法、熊光.
強制執行事件，對於中華民國100年3月25日臺灣新竹地方法院
100年度抗字第17號裁定提起再抗告，本院裁定如下：
    主  文
再抗告駁回。
再抗告程序費用由再抗告人負擔。
    理  由
一、按對於抗告法院所為抗告有無理由之裁定再為抗告，僅得以
    其適用法規顯有錯誤為理由，此觀非訟事件法第45條第3項
    規定自明；又所謂適用法規顯有錯誤，係指原裁定就其取捨
    證據所確定之事實適用法規顯有錯誤而言，不包括認定事實
    不當之情形在內（最高法院80年台上字第1326號判例意旨參
    照）。又勞資爭議經調解成立或仲裁者，當事人之一方不履
    行其義務時，他方當事人得向該管法院聲請裁定強制執行，
    98年7月1日修正公布，100年5月1日施行前勞資爭議處理法
    第37條第1項(現行條文第59條第1項)定有明文。
二、本件相對人於原法院聲請意旨略以：再抗告人因積欠相對人
    民國99年2月至5月不等之薪資一事（下稱系爭勞資爭議事件
    ），前經科學工業園區管理局(下稱科管局)於99年10月1日
    調解(下稱系爭調解)，作成再抗告人應於99年10月31日前依
    法全額給付積欠薪資之結論(下稱系爭調解結論)。惟再抗告
    人迄今仍積欠相對人姚文法、熊光濱、謝宏均薪資依序為新
    台幣（下同）37萬1,336萬元、24萬元、15萬3,408元。經伊
    等及科管局先後發函要求再抗告人應依法給付欠薪，然再抗
    人置之不理等情，爰依修正前勞資爭議處理法第37條第1項
    規定，聲請裁定准予強制執行等語。原法院裁定駁回相對人
    之聲請，相對人不服，提起抗告。抗告法院則以：科管局為
    系爭勞資爭議事件之業務主管機關，兩造已於99年10月1日
    在該局進行系爭勞資爭議事件調解，並達成系爭調解結論，
    再抗告人未依系爭調解結論履行義務，則相對人依修正前勞
    資爭議處理法第37條第1項規定聲請裁定准予強制執行，即
    屬有據，爰裁定廢棄前開駁回相對人聲請之裁定，准許系爭
    調解結論予以強制執行(下稱原裁定)。
三、再抗告意旨雖以：伊並未授與調解代理人沈宗李成立調解之
    特別代理權，系爭調解結論並未成立，本件並無修正前勞資
    爭議處理法第37條第1項規定之適用；又伊之調解代理人沈
    宗李原不同意調解委員所提出之調解方案，係經調解委員楊
    長達向沈宗李保證該簽名不具任何法律上效力，沈宗李始於
    系爭調解紀錄上簽名，故系爭勞資爭議事件因雙方意思表示
    不合致而未成立調解，原裁定准許相對人強制執行之聲請，
    違反民法第153條、修正前勞資爭議處理法第37條第1項之規
    定，其適用法規顯有錯誤云云。
四、惟查，原裁定既認定再抗告人與相對人姚文法、熊光濱、謝
    宏均就系爭勞資爭議事件已達成系爭調解結論，且再抗告人
    並未依系爭調解結論履行其義務，則其適用修正前勞資爭議
    處理法第37條第1項之規定，准相對人姚文法、熊光濱、謝
    宏均就系爭調解結論予以強制執行，揆諸首揭說明，其適用
    法規並無錯誤，至原裁定認定系爭調解結論成立是否不當，
    尚非再抗告程序所得審究。是再抗告意旨執前詞指摘原裁定
    不當，聲明廢棄，為無理由，應予駁回。至原裁定准許相對
    人陳義揆就系爭調解結論予以強制執行部分，業經原法院認
    再抗告人就該部分之指摘為有理由，而於100年4月15日自為
    裁定撤銷，並駁回相對人陳義揆所為之聲請，有該裁定附卷
    可稽，自非本院審理範圍，附此敘明。
五、據上論結，本件再抗告為無理由，爰依非訟事件法第46條、
    第21條第2項，民事訴訟法第495條之1第2項、第481條、第
    449條第1項、第95條、第78條，裁定如主文。
中    華    民    國    100    年    6    月    21   日
                    民事第十二庭
                        審判長法  官  吳謀焰
                              法  官  李昆曄
                              法  官  許紋華
正本係照原本作成。
不得再抗告。
中    華    民    國   100    年    6     月    21    日
                              書記官  廖逸柔